# 求助陈版主，以前年度递延所得税资产计提错误，本期可否全部冲销

提问人：allen2019 时间：2022-01-24 16:19:17
求助陈版主，以前年度递延所得税资产计提错误，如：期初由于坏账准备导致的递延所得税资产的金额/税率与期初坏账准备账面金额不符，本期可否 对 期初差期初差异异金金 额调 整整。具体情况如下，所得税税率25%，期初由于坏账准备确认的递延所得税资产人民币 50 万，实际期初坏账准备人民币 100 万，年末坏账准备为 0 ，因此将期初递延所得税资产差异 25 万冲回，分录：借 递延所得税费用 25 万，贷：递延所得税资产 25 万， 这 部分金部分金 额 不不 调 整当期整当期 应纳 税所得税所得 额 。而本期实际减少坏账准备金额人民币 100 万，进行应纳纳税调减。请教陈版主，这种处理是否正确及相应依据。谢谢陈版主答复。

回答人：chenyiwei
这种情况表明前期的递延所得税资产计量存在差错，应按照前期差错予以更正处理。根据其对本期和前期财务报表的影响程度，确定是否需要追溯重述前期报表。

提问人：allen2019 时间：2022-01-28 16:05:11
谢谢陈版主回复，如果按前期差错更正处理 分录为 借：以前年度损益调整 贷：递延所得税资产。若情况变更为由于以前年度盈利预测不足，因此未将坏账全部确认为递延所得税资产，那本期调整期初金额，是否还需影响当期应纳税所得额？

回答人：chenyiwei
这种情况就不是前期差错，对所得税费用的调整列入当期。